【裁判字號】    97,訴,2450
【裁判日期】    970630
【裁判案由】    毒品危害防制條例
【裁判全文】
臺灣板橋地方法院刑事判決              97年度訴字第2450號
公  訴  人  臺灣板橋地方法院檢察署檢察官
被      告  甲○○
                    （現於臺灣桃園監獄執行中）
上列被告因違反毒品危害防制條例案件，經檢察官提起公訴（97
年度毒偵字第4204號），本院於準備程序進行中，被告就被訴之
事實為有罪之陳述，經告知被告簡式審判程序之旨，並聽取當事
人之意見後，嗣經本院合議庭裁定進行簡式審判程序，判決如下
：
    主  文
甲○○施用第一級毒品，累犯，處有期徒刑捌月；又施用第二級
毒品，累犯，處有期徒刑肆月；應執行有期徒刑拾月。
    事  實
一、甲○○前於民國（下同）88年間因施用毒品案件，經本院裁
    定觀察、勒戒後，認無繼續施用毒品之傾向，並由臺灣板橋
    地方法院檢察署檢察官以88年度毒偵字第18217 、18218 號
    為不起訴處分確定；復於89年間因施用毒品案件，經本院裁
    定觀察、勒戒後，認有繼續施用毒品之傾向，再由本院裁定
    令入戒治處所施以強制戒治，於90年6 月23日停止戒治出所
    ，其施用毒品犯行，亦經本院以89年度易字第2851號判處有
    期徒刑8 月確定，並於91年2 月22日縮短刑期執行完畢（此
    部分不構成累犯）；再於94年間因施用毒品案件，經本院以
    94年度訴字第1796號判處有期徒刑7 月確定，並於95年9 月
    16日縮刑期滿（此部分構成累犯）。另於94年間因強盜案件
    ，經臺灣高等法院以96年度上更一字第222 號判處有期徒刑
    8 年6 月確定（現正執行中）。詎仍不知悔改，於上開強制
    戒治執行完畢釋放後5 年內，基於施用第一級毒品之犯意，
    於97年1 月31日在臺北縣板橋市○○○路「麗緹旅館」內將
    第一級毒品海洛因摻入於香煙，以火點燃後施用含有海洛因
    成分之氣體，以此方式施用第一級毒品海洛因1 次（起訴書
    略載為97年2 月1 日下午3 時13分許為警採尿前回溯26小時
    內之某時，在不詳處所，施用第一級毒品海洛因1 次）；另
    基於施用第二級毒品安非他命之犯意，於同年1 月30日凌晨
    零時許，在臺北縣板橋市○○○路「麗緹旅館」內，以將第
    二級毒品甲基安非他命置於吸食器內，用火燒烤吸聞所生煙
    霧之方式，施用第二級毒品甲基安非他命1 次。嗣於97年2
    月1 日凌晨0 時30分許，經警持搜索票至臺北縣三峽鎮○○
    路○ 段233 巷4 之1 號「固全廣告公司」執行搜索而當場查
    獲甲○○，並經警在警局對甲○○採集尿液送驗鑑定，檢驗
    結果嗎啡類、甲基安非他命類均呈陽性反應，始查悉上情。
二、案經臺北縣政府警察局土城分局報請臺灣板橋地方法院檢察
    署檢察官偵查起訴。
    理  由
一、按除被告所犯為死刑、無期徒刑、最輕本刑為三年以上有期
    徒刑之罪或高等法院管轄第一審案件者外，於第一次審判期
    日前之準備程序進行中，被告先就被訴事實為有罪之陳述時
    ，審判長得告知被告簡式審判程序之旨，並聽取當事人、代
    理人、辯護人及輔佐人之意見後，裁定進行簡式審判程序，
    刑事訴訟法第273 條之1 第1 項定有明文。經核本件被告甲
    ○○所犯係死刑、無期徒刑、最輕本刑為三年以上有期徒刑
    以外之罪，其於準備程序中就被訴事實為有罪之陳述，經法
    官告知簡式審判程序之旨，並聽取公訴人及被告之意見後，
    本院合議庭認宜進行簡式審判程序，爰依上揭規定合議裁定
    由受命法官獨任進行簡式審判程序，合先敘明。
二、上揭事實，業據被告甲○○於警詢、本院準備程序及審理時
    供承不諱，且被告為警查獲時所採集之尿液，經送請檢驗之
    結果，呈鴉片類及安非他命類陽性反應，有臺灣檢驗科技股
    份有限公司出具之濫用藥物尿液檢驗報告乙份附卷可稽（見
    偵查卷第20頁）。是堪認被告自白施用第一級毒品海洛因及
    第二級毒品安非他命應與事實相符。又被告前因施用毒品案
    件，經本院裁定觀察、勒戒後，認無繼續施用毒品之傾向，
    並由臺灣板橋地方法院檢察署檢察官以88年度毒偵字第1821
    7 、18218 號為不起訴處分確定；復於89年間因施用毒品案
    件，經本院裁定觀察、勒戒後，認有繼續施用毒品之傾向，
    再由本院裁定令入戒治處所施以強制戒治，於90年6 月23日
    停止戒治出所，其施用毒品犯行，亦經本院以89年度易字第
    2851號判處有期徒刑8 月確定，並於91年2 月22日縮短刑期
    執行完畢；再於94年間因施用毒品案件，經本院以94年度訴
    字第1796號判處有期徒刑7 月確定，並於95年9 月16 日 縮
    刑期滿等情，有臺灣高等法院被告前案紀錄表附卷可按。從
    而，被告復於97年1 月30日及31日先後施用第二級毒品安非
    他命與第一級毒品海洛因，顯係在觀察、勒戒執行完畢釋放
    後5 年內再犯毒品危害防制條例第10條之罪，是本件罪證明
    確，其犯行堪予認定，應予依法論科。
三、查海洛因與安非他命依其成癮性、濫用性及對社會危害性之
    程度，已分別為毒品危害防制條例第2 條第2 項第1 款、第
    2 款所規定之第一級、第二級毒品。又被告持有海洛因、安
    非他命之低度行為，應分別為其施用海洛因、安非他命之高
    度行為所吸收，不另論罪。故核被告所為，係犯毒品危害防
    制條例第10條第1 項、第2 項之施用第一級毒品及第二級毒
    品之罪。再被告所犯上開2 罪間，犯意各別，構成要件互異
    ，應予分論併罰。末查；被告於94年間因違反毒品危害防制
    條例案件，經本院以94年度訴字第1796號判處有期徒刑7 月
    確定，並於95年9 月16日縮刑期滿，此有臺灣高等法院被告
    前案紀錄表在卷可徵。其於有期徒刑執行完畢後，5 年內故
    意再犯有期徒刑以上刑之2 罪，皆為累犯，均應依法各加重
    其刑。爰審酌被告前已因施用毒品經觀察、勒戒、強制戒治
    後而獲不起訴處分之寬典，猶應知所惕勵，對於施用毒品之
    違法性及可罰性，應有明確而強烈之認識，詎猶不知悛悔，
    復行施用海洛因及安非他命，戕害自己之身心健康，兼衡其
    智識程度、犯罪動機、目的及犯罪後自承施用毒品犯行，犯
    後態度良好等一切情狀，分別量處如主文所示之刑，並依法
    定其應執行之刑，以資懲儆。
據上論斷，應依刑事訴訟法第273 條之1 第1 項、第299 條第1
項前段，毒品危害防制條例第10條第1 項、第2 項，刑法第11條
前段、第47條第1項、第51條第5款，判決如主文。
本案經檢察官吳文正到庭執行職務
中    華    民    國    97    年    6     月    30    日
                    刑事第五庭  法  官  潘  長  生
以上正本證明與原本無異。
如不服本判決應於送達後10日內敘明理由向本院提出上訴狀。
                                書記官  彭  麗  紅
中    華    民    國    97    年    6     月    30    日
附錄本案論罪科刑法條全文：
毒品危害防制條例第10條
施用第一級毒品者，處六月以上五年以下有期徒刑。
施用第二級毒品者，處三年以下有期徒刑。


司法院資訊處製作；財團法人民間司法改革基金會備份。
